# 请教陈版新三板挂牌关联方的问题

提问人：xy007007 时间：2018-05-14 09:32:06
请教陈版一个新三板挂牌关联方的问题该公司准备以 2016 、 2017 、2018.1-4月份申报新三板，其中 2016 年 2 月份之前是国企， 2016年 2 月改为私有。新三板申报时，前控股股东（也是唯一股东）如何认定关联方。 新三板是不是不需执行《××交易所股票上市规则》、《上市公司信息披露管理办法》中“在过去 12 个月内或者根据相关协议安排在未来 12 月内，存在上述情形之一的”规定。另外，也查到，《非上市公众公司信息披露内容与格式准则第 1 号——公开转让说明书》第三十一条规定，“申请人应根据《公司法》和《企业会计准则》的相关规定披露关联方、关联关系、关联交易，并说明相应的决策权限、决策程序、定价机制等”。 即对该公司在新三板申报期内认定前股东为关联方，并予以说明，关联交易仅披露 2016 年1-2月期间的，是否可行？ 谢陈版

回答人：chenyiwei
你的理解基本合理。新三板挂牌公司的关联方范围按照《公司法》和企业会计准则规定执行，不考虑上市规则和《上市公司信息披露管理办法》规定。但应关注关联方关系认定的“实质重于形式”原则和兜底条款的影响。 根据《全国中小企业股份转让系统挂牌公司信息披露细则》（股转系统公告[2017]664号）第三十五条规定：挂牌公司的关联方及关联关系包括《企业会计准则第 36 号-关联方披露》规定的情形，以及挂牌公司、主办券商或全国股转公司根据实质重于形式原则认定的情形。